---
title: "lab1"
author: "Antoniuk Davyd"
date: "2024-10-14"
output: html_document
---

```{r setup, include=FALSE}
knitr::opts_chunk$set(echo = TRUE)
```

```{r}
library(tidyverse)
library(dplyr)
library(knitr)
library(PerformanceAnalytics)
```


```{r}
ryba <- read.csv("Fish.csv")
```

Zadanie 1.1 Sprawdż czy w danych są wartości brakujące, a następnie wycnacz podstawowe statystyki opisowe

```{r}
sum(is.na(ryba))
```
```{r}
summary(ryba)
```

```{r}
df <- ryba %>%
  select(2:7)
st_op <- apply(df,2,summary)
st_op <- rbind(st_op,St.dev=apply(df,2,sd))
as.data.frame(round(st_op,2)) %>%
  kable(caption='Statystyki zbioru Fish')
```


```{r}
length(which(ryba==0))
```

```{r}
filter(ryba,Weight==0)
```

```{r}
ryba1 <- filter(ryba,ryba$Weight!=0)[-1]
length(which(ryba1 == 0))
```

```{r}
chart.Correlation(ryba1)
```
#Linia dopasowania metodą MNK

Zmienne nie mogą byc między sobą liniowo zależne
Gwiazdki - wykonany test 
H_0 wspolczynnik korelacji jest równy zero
Zostal wykonany test z hipotezą zerową wsp.korelacji równy zero
Ponieważ są trzy gwiazdki to p wartość mniejsza od 0.05 a więc hipotezę zerową odrzucamy.

```{r}
library(GGally)
ggpairs(ryba1)

```

Wnioski 
Zadamie 1.2 Naszkicuj wykresy zależności zmiennych 'Length1', 'Length2', 'Length3'(6 wykresów)

```{r}
ryba1 <- read.csv("Fish.csv")

# Plot Length1 vs Length2
plot(ryba1$Length1, ryba1$Length2, 
     main = "Length2 vs Length1", 
     xlab = "Length1", ylab = "Length2",
     col = "blue", pch = 19)

# Plot Length1 vs Length3
plot(ryba1$Length1, ryba1$Length3, 
     main = "Length3 vs Length1", 
     xlab = "Length1", ylab = "Length3",
     col = "green", pch = 19)

# Plot Length2 vs Length3
plot(ryba1$Length2, ryba1$Length3, 
     main = "Length3 vs Length2", 
     xlab = "Length2", ylab = "Length3",
     col = "red", pch = 19)

# Plot Width vs Length1
plot(ryba1$Length1, ryba1$Weight, 
     main = "Width vs Length1", 
     xlab = "Length1", ylab = "Weight",
     col = "purple", pch = 19)

# Plot Width vs Length2
plot(ryba1$Length2, ryba1$Weight, 
     main = "Width vs Length2", 
     xlab = "Length2", ylab = "Weight",
     col = "orange", pch = 19)

# Plot Width vs Length3
plot(ryba1$Length3, ryba1$Weight, 
     main = "Width vs Length3", 
     xlab = "Length3", ylab = "Weight",
     col = "brown", pch = 19)

plot(ryba1$Weight, ryba1$Weight, 
     main = "Width vs Weight", 
     xlab = "Weight", ylab = "Weight",
     col = "pink", pch = 19)

plot(ryba1$Height, ryba1$Weight, 
     main = "Width vs Length3", 
     xlab = "Height", ylab = "Weight",
     col = "green", pch = 19)

```

Zadanie 1.4 Zbuduj model zależności Weight od pozostałych zmiennych pomijając 
A)
```{r}
model1 <- summary(lm(ryba1$Weight~ryba1$Length1+ryba1$Height+ryba1$Width))
model2 <- summary(lm(ryba1$Weight~ryba1$Length2+ryba1$Height+ryba1$Width))
model3 <- summary(lm(ryba1$Weight~ryba1$Length3+ryba1$Height+ryba1$Width))
```

```{r}
model1
```
```{r}
model2
```
```{r}
#library(stargazer)
model3
```

```{r}

```

