---
title: "lab2"
author: "Antoniuk Davyd"
date: "2024-10-21"
output: html_document
---

```{r setup, include=FALSE}
knitr::opts_chunk$set(echo = TRUE)
```

ZADANIE 2.1. Korzystając z danych zawartych w zbiorze Fish.csv zbuduj model liniowy zależności wagi
ryby od jej wymiarów włączając do modelu wszystkie pozostałe zmienne za wyjątkiem zmiennej Species.
Następnie wykonaj poniższe polecenia i
(A) Wykonując odpowiednie testy zbadaj, czy zostało naruszone założenie dotyczące normalności błędów.
(B) Wykonaj wykresy diagnostyczne i na ich podstawie sformułuj wnioski dotyczące naruszenia założeń
modelu KNMRL.
(C) Na podstawie wykresów diagnostycznych określ, czy w badanym zbiorze znajdują się obserwacje nietypowe.
(D) Zbuduj model bez obserwacji nietypowych i na podstawie wykresów diagnostycznych określ czy zostały
naruszone założenia modelu

```{r}
library(readr)
library(dplyr)
library(ggplot2)
library(tidyverse)
library(stats)
library(olsrr)
library(ggfortify)
library(graphics)
```

```{r}
fish <- read.csv("Fish.csv")
model <- lm(Weight ~ Length1 + Length2 + Length3 + Height + Width, data = fish)
summary(model)
```

(A)
```{r}
#Reszty to różnice między wartościami rzeczywistymi a przewidywanymi przez model.
ols_test_normality(model)
shapiro.test(residuals(model))
```
p-wartość jest mniejsza od 0.05, odrzucamy hipotezę zerową, co oznacza, że zostalo naruszone założenie dotyczące normalności błędów.

(B)
```{r}
plot(model, which = 1:6)  

# ggfortify::autoplot(model, which = 1:6) 
```
1 wykres: Residuals vs Fitted
#Referencyjna linia czerwona na wykresie zależności reszt od wartości dopasowanych nie jest pozioma, co sugeruje że w modelu zostało naruszone założenie dotyczące liniowości.Ponadto można przypuściać że zalożenia dotyczące jednorodności wariancji też jest naruszone a bowiem punkty wykresu nie tworzą niejednorodnej chmury, ukladają się tworząc ksztalt paraboli.Dodatkowo widzimy że na wykresie zostaly wyróżnione obserwacje o numerach(143,144,145).Co może oznaczać że są one nietypowe

2 wykres: Normal Q-Q
#Na wykresie kwantylowym widzimy że punkty ukladają sie wzdluż linii referencyjnej, co sugeruje że reszty są rozkładane normalnie.

3 wykres: Scale-Location
#Na wykresie zależności pierwiastka z reszt od wartości dopasowanych nie widać żadnego wzorca, co sugeruje że w modelu zostało naruszone założenie dotyczące homoskedastyczności.

#4 wykres: Cook's distance
#Na wykresie Cooka widzimy że obserwacje o numerach 142,143,144 są nietypowe.A bowiem że ponieważ róznica ich w odłeglości Cooka jest duża

#5 wykres: Residuals vs Leverage
diagnostyka obserwacji wpływowych
#Na wykresie reszty vs wpływ można zauważyć że obserwacje o numerach 143,144,145, mają większe dżwignie i standaryzowane reszty niż pozostale obserwacje.

#6 wykres: 
Czarne linie - sektory dla standaryzowanych reszt

Ustalmy że to będą obserwację które wplywają żle ponieważ oni mają duże dżwigni i standaryzacje Cooka
Obliczymy dffeats i dfperformance
(C)
```{r}
#Nie wolno kolokwium
library(performance)
diag <- plot(model,panel = F)
```
```{r}
diag[[1]]
```

```{r}
diag[[2]]
```

```{r}
ols_plot_resid_lev(model)
```
Wykres zależności studentyzowanych reszt.

```{r}
fish1 <- fish[-c(143,144,145),]
model <- lm(Weight ~ Length1 + Length2 + Length3 + Height + Width, data = fish1)
summary(model)

```

Wirkszość wspólczynników staly statystycznie istotnymi(patrzyć na gwiazdki)